【裁判字號】    98,交聲,289
【裁判日期】    980331
【裁判案由】    違反道路交通管理處罰條例聲明異議
【裁判全文】
臺灣士林地方法院交通事件裁定         98年度交聲字第289號
原處分機關  臺北市交通事件裁決所
異議人即    甲○○
受處分人
上列受處分人因違反道路交通管理處罰條例案件，對於臺北市交
通事件裁決所98年3 月3 日所為之處分（原處分案號：北市裁罰
字第裁22-1AD550535號），聲明異議，本院裁定如下：
    主  文
異議駁回。
    理  由
一、按汽車停車時，設有禁止停車標誌、標線之處所不得停車，
    道路交通安全規則第112 條第1 項第4 款定有明文。次按汽
    車駕駛人停車時，在設有禁止標誌、標線之處所停車者，處
    新臺幣（下同）600 元以上1,200 元以下罰鍰，道路交通管
    理處罰條例第56條第1 項第4 款亦規定甚明。又道路交通管
    理處罰條例所稱之汽車，依道路交通安全規則第2 條第1 項
    第1 款、道路交通管理處罰條例第3 條第8 款規定包括機器
    腳踏車，合先敘明。
二、原處分意旨略以：異議人即受處分人甲○○所有車牌號碼AV
    O-186 號重型機車，於民國98年1 月5 日10時7 分許，在臺
    北市○○○路○ 段62號週邊處，經臺北市停車管理工程處逕
    行舉發「在設有禁止停車標誌之處所停車」之違規，爰依道
    路交通管理處罰條例第56條第1 項第4 款規定，處罰鍰600
    元整。
三、聲明異議意旨略以：伊於98年1 月5 日將重型機車違規停放
    於設有禁止停車標誌之處所，惟伊收到舉發照片後發現在同
    一時間、地點，有另一車牌號碼CQB-971 號機車與伊之機車
    同樣違規併排停於該處，伊去電詢問臺北市停車管理處，該
    管理處人員告知並無CQB-971 號機車之違規舉發紀錄，伊認
    舉發員警差別執法並不公平，令伊深感不服，為此聲明異議
    云云。
四、經查：異議人即受處分人甲○○所有之車牌號碼AVO-186 號
    重型機車，於98年1 月5 日10時7 分許，在臺北市○○○路
    ○ 段62號週邊處之禁止停車處所停車，經臺北市停車管理工
    程處員警逕行舉發「在設有禁止停車標誌之處所停車」之違
    規事實，為異議人所是認，並有臺北市政府交通局北市交停
    字第1AD550535 號舉發通知單1 紙、現場舉發照片2 張在卷
    可稽。異議人並不否認其有上開違規行為，僅對員警執法不
    公一事深表不服，惟有相同之違規事件而未受相同之取締，
    僅涉及主管機關行使行政裁量權適法與否之問題，非本院審
    酌範圍，而該因違規致遭取締之行為人，亦不得主張「不法
    之平等」，是異議人以尚有其他違規車輛未遭取締置辯，縱
    令屬實，仍不得據為本件主張阻卻違規之正當事由。
五、綜上所述，異議人所有之車牌號碼AVO-186 號重型機車確有
    於前揭時、地「在設有禁止停車標誌之處所停車」之違規，
    依道路交通管理處罰條例第56條第1 項第4 款規定，處罰鍰
    600 元整，與法相符，異議人之異議核無理由，應予駁回。
據上論斷，依道路交通案件處理辦法第19條，裁定如主文。
中    華    民    國    98    年    3     月    31    日
                    交通法庭法  官  高雅敏
以上正本證明與原本無異。
如不服本裁定應於送達後5日內向本院提出抗告狀。
                            書記官  陳映羽
中    華    民    國    98    年    4     月     1    日


司法院資訊處製作；財團法人民間司法改革基金會備份。
